臺灣高等法院臺南分院刑事判決
上　訴　人　臺灣雲林地方法院檢察署檢察官
上　訴　人
即　被　告　戊○○
　　　　　　　　　　　號
上　訴　人
即　被　告　丙○○
　　　　　　　　　　（另案在臺灣雲林第二監獄執行中）
　　　　　　　　　　現暫押於臺灣臺南監獄臺南分監
上列上訴人因被告等竊盜案件，不服臺灣雲林地方法院94年度易
字第37號中華民國94年7月29日第一審判決（臺灣雲林地方法院
檢察署93年度偵字第4048號、94年度偵字第27號及移送併辦94
年度偵字第727、906、1157、1300號），並經檢察官當庭擴張事
實，提起上訴後，該署檢察官移送併案審理（94年度偵字第2704
、3017、3047、3117、3168、3862、4052號），本院判決如下：
    主  文
原判決關於丙○○部分撤銷。
丙○○連續結夥三人以上，攜帶兇器，毀越門扇、牆垣及其他安
全設備，於夜間侵入住宅竊盜，累犯，處有期徒刑貳年貳月。附
表四扣案之螺絲起子壹把沒收。
其餘部分（戊○○部分）上訴駁回。
    事   實
一、構成犯罪事實：
  一丙○○前於民國83年間因違反肅清煙毒條例等案件，經臺灣
    雲林地方法院於83年10月19日，以83年度訴字第520號判處
    有期徒刑2年4月、8月，應執行有期徒刑2年10月，並於83年
    11月7日確定，接續之前所犯之麻醉藥品管理條例案件執行
    ，於87年8月7日縮短刑期假釋出監，甫於91年11月24 日假
    釋期滿未經撤銷，以已執行完畢論，詎仍不知悔改，仍基於
    意圖為自己不法所有之概括犯意，單獨或與他人共同連續為
    下列竊盜行為。
  二黃健源（已判決確定）與戊○○係夫妻，因黃健源缺行動電
    話使用，竟與戊○○及丙○○基於意圖為自己不法所有之犯
    意聯絡，於93年8月19日上午9時許，結夥3人前往雲林縣虎
    尾鎮○○路313號「全虹通信行」，由黃健源與戊○○佯裝
    選購行動電話，待店員乙○○出示行動電話供黃健源挑選後
    ，丙○○再以欲購買墨水匣為由，要求乙○○予以介紹，戊○○此時亦傾身在行動電話展示櫃臺上與乙○○聊天，藉以
    轉移林佳鈴對出示予黃健源挑選之行動電話之注意力，替黃
    健源製造行竊機會，使黃健源得以趁乙○○轉身欲取出墨水
    匣供丙○○挑選而疏未注意之際，順利將乙○○所管領之三
    星牌SGH418型、銀色之行動電話1支緊握於手中，再趁機順
    勢藏放於褲子口袋內，而竊得該支行動電話。得手後，3人
    旋藉故不買依序離去。嗣因林佳鈴於收拾櫃臺上物品時發覺
    有異，經檢閱通信行內監視錄影帶後，查悉上情，乃報警處
    理，始為警循線查獲。
  三丙○○意圖為自己不法所有之概括犯意，於93年12月2日上
    午10時30分許，在雲林縣虎尾鎮○○里○○○○路57號前，見
    丁○○所有之機器腳踏車停放該處無人看管，又未上鎖，乃
    徒手發動該部機器腳踏車之發電機，發動後即將之騎走而竊
    取之。得手後，留供己代步用。嗣於同日晚上7時許，在雲
    林縣虎尾鎮○○里○○路○段513巷12號前，為警當場查獲
    。
  四黃健源與丙○○基於意圖為自己不法所有之犯意聯絡，於94
    年2月7日晚上9時許，一同前往雲林縣崙背鄉○○路「東興
    國小」，由丙○○先隨手拾起地上之石頭，將該國小校長室
    北面窗戶玻璃敲破1個小洞，再自地上隨手拾起客觀上足以
    危害他人生命、身體安全而可供兇器使用之一字型螺絲起子
    ，將窗戶上之橡膠撬下來，旋將窗戶上玻璃逐片取下，以此
    方式將校長室北面窗戶破壞後，再由黃健源進入校長室竊取
    電腦主機及螢幕共2組，丙○○則在外把風。得手後，黃健
    源與丙○○各取1組，並各自變賣現金花用。嗣為警循線查
    悉上情。
  五丙○○基於意圖為自己不法所有之概括犯意，分別於94年間
    ，或獨自一人，或與施添源（竊盜部分已另行起訴）二人，
    或與陳俊源（竊盜部分已另行起訴）二人，或與黃玉昌（竊
    盜部分已另行起訴）二人，或與綽號「阿岳」之成年男子（
    年籍姓名不詳）二人連續於附表一至五所示之時間、地點，
    以附表一至五所示之方法，竊取他人所有如各附表所示之財
    物，得手後即將贓物變賣款項朋分花用，嗣為警循線查獲上
    情。（94年度偵字第2704號、94年度偵字第2910號、94年度
    偵字第3389號、94年度偵字第3476號）。
  六丙○○基於意圖為自己不法所有之概括犯意，分別於94年6
    月20日凌晨二時許、同年月28日凌晨一時許、同年7月10 日
    晚間七時許，連續在附表六所示之地點，徒手牽走附表六所
    示被害人所有之小型無牌照機車或電動腳踏車一部而竊取之
    。（94年度偵字第3862號）。
  七丙○○（綽號「貓仔平」）與張宏嘉（竊盜部分，另移送臺
    灣高等法院臺南分院）共同基於意圖為自己不法所有之概括
    犯意聯絡，自93年8月中旬某日起，至同年10月31日止，連
    續在附表七（94年度偵字第4052號）所示之地點，以附表七
    所示之方法，竊取他人所有如附表七所示之財物得手，嗣丙○○於93年11月中旬，在雲林縣虎尾鎮○○里○○街九十號
    陳建宏住處，將張秀紀、楊廖蔭、許惠美、莊智閎、張世昌
    五人所有之全民健保卡，交付有收受贓物未必故意之陳建宏
    （收受贓物部分，另聲請簡易判決處刑）。至94年1月14日
    下午5時許，員警持臺灣雲林地方法院法官核發之搜索票，
    在虎尾鎮○○里○○路九十號實施搜索時，當場起獲前開全
    民健保卡五張，因而查悉上情。（94年度偵字第4052號）。
二、案經臺灣雲林地方法院檢察署檢察官偵查起訴及該署檢察官
    移送併案審理。。
     理   由
一、訊據被告丙○○對上開犯罪事實，除犯罪事實二辯稱事後才
    知悉外，其餘部分均坦承不諱，被告戊○○固坦承有於93年
    8 月19日上午9時許，與被告黃健源一同前往雲林縣虎尾鎮
    ○○路313號「全虹通信行」，欲選購行動電話之事實，惟
    矢口否認有共同竊盜之犯意連絡，辯稱伊僅隨去購買手機，
    伊不知情云云。茲分別詳述如下：
   (一)構成犯罪事實二部分：
      1.被告黃健源於警詢、偵查及本院審理時均坦承不諱。
      2.被告戊○○坦承有於93年8 月19日上午9 時許，與被告
        黃健源一同前往雲林縣虎尾鎮○○路313 號「全虹通信
        行」，欲選購行動電話之事實。
      3.被告丙○○坦承有於93年8 月19日上午9 時許，與被告
        黃健源、戊○○一同前往雲林縣虎尾鎮○○路313 號「
        全虹通信行」，欲選購墨水匣之事實。
      4.被害人乙○○於93年8 月19日警詢、93年9 月16日警詢
        及93年11月17日偵查時之指訴（見虎警刑字第09300105
        06卷第1至5頁、臺灣雲林地方法院檢察署94年度偵字第
        4048號卷第13至14頁）及證人乙○○於94年6月21日在
        原審之證述：證明被告黃健源竊取上開行動電話時，被
        告丙○○有在旁表示欲購買墨水匣，藉以轉移被害人乙○○之注意，被告戊○○則在旁把風。
      5.錄影帶1 捲及錄影帶翻拍照片2 張（見虎警刑字第0930
        010506號卷第11頁）：證明93年8 月19日上午9 時27分
        許，被告黃健源、戊○○魚貫進入「全虹通信行」，被
        告黃健源旋在櫃台前選購物品，9 時28分許，被告丙○○隨即進入，亦坐在櫃台前。9 時40分32秒許，被告戊○○突然自他處向坐在行動電話展示櫃臺前之被告黃健
        源靠攏，並將身體往櫃臺前傾，9 時40分53秒許，被告
        黃健源趁機將桌上行動電話拿起放在手上，9 時41分3
        秒許，被告黃健源將手上行動電話放入口袋，被告丙○○則貼近被告黃健源，雙手放在櫃臺上，足見被告戊○○與丙○○在被告黃健源動手行竊前之瞬間接連靠攏之
        舉動，應係在轉移被害人乙○○之注意，替被告黃健源
        製造行竊之良機。
    (二)、構成犯罪事實三部分：
      1.被告丙○○於警詢及本院審理時均坦承不諱。
      2.告訴人丁○○於93年12月4 日警詢時之指訴（見虎警刑
        字第0940020194號卷第3 頁）：證明該部機器腳踏車確
        係伊所有，並於上揭時、地遭他人所竊。
      3.證人蔡宗誠於93年12月20日警詢時之證述（見虎警刑字
        第0940020194號卷第5 頁）：證明被告丙○○確有竊取
        該部機器腳踏車。。
      4.贓物認領保管收據1 紙（見虎警刑字第0940020194號卷
        第6頁）。
      5.查獲時之現場照片2 張（見虎警刑字第0940020194號卷
        第7 頁）。
    (三)、構成犯罪事實四部分：
      1.被告丙○○於警詢、偵查及本院審理時均坦承不諱。
      2.被害人甲○○於93年2月8日警詢時之指訴（見虎警刑字
        第0940020361號卷第6、7頁）：證明上址「東興國小」
        確有於94年2月8日中午12時20分許前，遭人破壞窗戶後
        入內行竊電腦及螢幕。
      3.現場照片4 張（見虎警刑字第0940020361號卷第8 、9
        頁）。
    (四)、構成犯罪事實五部分：（94年度偵字第2704號、94年度
        偵字第2910號、94年度偵字第3389號、94年度偵字第
        3476號。）
      1.被告丙○○坦承不諱。
      2.核與被害人翁秀雀、張景山、陳怡慧、吳英美、王正輝
        、徐金生、李春福、李順從指訴之情節相符，
      3.黃玉昌之陳述（警300047號卷第1至3頁、偵3117號卷第
        1至3頁）、王正輝之指訴（警300047號卷第4頁、偵311
        7號卷第22至23頁）。
      4.並有照片共25幀在卷可稽。（警300047號卷第7頁，警
        0000000號卷第7至10頁、13至14頁，警0000000號卷第
        17至20頁、上訴卷第59至60頁，5636號卷第14頁反面至
        16頁）。
    (五)、構成犯罪事實六部分：（94年度偵字第3862號）
      1.被告丙○○坦承不諱。
      2.核與被害人吳俊瑩、張家豪、陳沈幼指訴之情節相符，
        警0000000號卷第4至5頁、0000000號卷第10至12頁、警
        0000000號卷第8至9頁、警0000000號卷第6至7頁）。
      3.並有照片3幀等在卷可稽。
    (六)、構成犯罪事實七部分：（94年度偵字第4052號），有如
        下之證據足資證明：
      1.被告丙○○於警詢、偵查及本院審理時均坦承有於前揭
        時、地，將張秀紀、楊廖蔭、許惠美、莊智閎、張世昌
        五人所有之健保卡五張交付陳建宏；證人即同案被告陳
        建宏在偵查中證述其有收受被告所交付之健保卡五張。
      2.被害人張秀紀、楊廖蔭、許惠美、莊智閎、張世昌五人
        之指訴（警835號卷）。
      3.贓物認領保管單五紙、照片一幀。
    (七)、綜上所述，足認被告戊○○與丙○○之犯罪事證均明確
        ，其犯行均應堪認定。
二、對於構成犯罪事實二部分被告戊○○、丙○○之辯解，本院
    判斷：
    一被告戊○○及丙○○均否認犯罪，被告戊○○辯稱：是黃
      健源說要買手機送伊，才會和黃健源一起去挑手機，結果
      沒多久，就離開通信行，完全不瞭解發生何事，是到那天
      下午，通信行的店長打電話到伊家說黃健源偷走手機，才
      知道這件事，並未在現場擔任把風工作，這件事是黃健源
      自己1 人所做云云。被告丙○○則辯稱：是黃健源說有中
      古手機要賣伊，才會去通信行，想問小姐看手機值多少錢
      ，當時墨水匣也是店員說有在賣，才會要店員介紹，並未
      幫忙把風，整件事情都是黃健源自己做的，伊完全不知情
      ，事後才知道黃健源偷了手機云云。
    二對於被告戊○○及丙○○之辯解，本院認為均不能採信，
      理由如下：
      (一)被告黃健源、戊○○與丙○○3 人對於當天係如何會面
        及為何會前往「全虹通信行」等節，各人先後所述均不
        相符：
        1.被告黃健源部分：
          (1)於偵查時供稱：「那天我約我太太一同買手機，到
            了現場，丙○○從全虹通訊行對面的機車行出來，
            丙○○說要買墨水匣，便一同與我們進入全虹通訊
            行」云云。
          (2)於原審審理時供稱：「是要跟太太去買手機時，遇
            到丙○○，是在通信行對面路上遇到，丙○○騎機
            車在通信行對面，我們停下來，他走過來跟我們說
            話，他說他要買墨水匣，所以一同進入通信行。
            .... 。（檢察官問：丙○○跟你們進入手機行前
            ，他是否知道你要買手機的事情？）他問我要幹什
            麼，我說看手機辦門號，他就說他要買墨水匣，手
            中還拿手機說要賣掉，看多少錢。當天第一次看到
            丙○○就是在通信行對面。....。（檢察官問：請
            你說出當日你與你太太從家裡出發，有先到哪些地
            方作何事才到手機行？）去朋友家裡坐一下子，就
            說要去看手機、買手機，就去全虹通信行。（檢察
            官問：有無遇到丙○○？）我要出來時，有看到他
            ，我出去買早餐，也在那裡遇到。（檢察官問：你
            說你要出來，是指從哪裡出來？）從朋友那裡要出
            來時，在路上有遇到，他說要買墨水匣到朋友那裡
            。.... 。（檢察官問：你在跟他一起去手機行前
            ，到底跟他碰面幾次？）一次在家裡要出來時，碰
            到而已。後來到手機行對面又遇到，他說怎麼這麼
            剛好，來手機行做什麼？他說不知道這裡有無賣買
            墨水匣，我說你不會自己去問」云云。
        2.被告戊○○部分：
          (1)於偵查時供稱：「黃健源在家裡要求我跟他一起去
            選手機，後來，我跟黃健源到某友人住處，進入屋
            內時，就看到丙○○已經在裡面，我們便與該名友
            人聊天，丙○○問我之前幫另一名男子所購的墨水
            匣，是在何處所買的，他想過去看看，我告訴他是
            在雲林工專天橋附近買的，我們要離開時，丙○○
            問我們要去哪裡，黃健源提到要到全虹通訊買手機
            ，丙○○便說要一起去全虹通訊行看有無賣墨水匣
            ，之後，黃健源騎機車載我，丙○○自己騎電動腳
            踏車，我們三人都將車子放在全虹通訊行門口前面
            。之後，我們三人便進入店內，黃健源向店長說要
            看手機，店長便將手機拿出來供黃健源選購，....
            ，丙○○則在我與黃健源看手機時，向店長說要購
            買墨水匣，..... ，是在黃健源友人住處遇到黃源
            平。當天沒有在其他地方遇到丙○○」云云。
          (2)於原審審理時供稱：「事先是黃健源已經跟丙○○
            約好，黃健源回家載我，要我跟他去。黃健源從家
            裡載我出門，他就到朋友家，再從朋友家到手機店
            。....。（檢察官問：當天你們是在那裡遇到黃源
            平？）我跟他出門時，他們早約好在某個地方，他
            就帶我過去，跟丙○○說話，說完後，就走了，跟
            我說要去手機行」云云。
        3.被告丙○○部分：
          (1)於偵查時供稱：「我是在廉使里附近遇到黃健源騎
            車載戊○○，黃健源告訴我『他要去全虹通訊行估
            手上的手機之價錢，準備出售』，我因為黃健源開
            的價錢太高，便告訴他讓手機業者估價後，再決定
            是否購買，..... ，結果價格值1,500 元，我就向
            黃健源買該手機，另外向店員買充電器，後來店員
            得知我要買墨水匣，便向我推薦店內的墨水匣，..
            。當天沒有在其他地方遇到黃健源、戊○○。我是
            騎電動機車到場。... 。（問：為何戊○○說在友
            人住處遇到你？）我是在路旁先遇到黃健源，他告
            訴我要載戊○○，我便騎車跟著他，後來我到了黃
            健源友人住處外，看到黃健源在屋外叫戊○○出來
            ，之後黃健源便騎車載走戊○○。（問：為何之前
            說沒有在其他地方遇到黃健源及戊○○？）因為我
            剛開始遇到黃健源時，他並沒有載戊○○」云云。
          (2)於原審審理時供稱：「我會去全虹通信行是因黃健
            源說有中古機要賣我，我說不然去手機行問小姐這
            隻手機值多少錢。我與黃健源沒有約好去全虹，是
            半路遇到的」，「（檢察官問：93年8月19日黃健
            源去偷手機那天，你當天第1次何時遇到黃健源？
            ）早上7、8點。（檢察官問：在那裡？）他去我家
            。他拿影印機借我。....。他到我家後，從家裡相
            約出去，他拿一支舊手機，所以我就叫小姐幫我估
            ，我要用這個價錢跟黃建源買。....。（檢察官問
            ：你的意思是當日黃建源先到你家，到你家後，再
            去朋友家裡？）對，他先拿影印機借我，後來他回
            去，就約時間要去朋友家等，我去時，他就出來，
            我沒有進入，後來就一同去全虹」云云。
      (二)經原審勘驗案發當時「全虹通信行」內之監視錄影帶後
        （原審卷第113至114頁），明顯可見被告黃健源、戊○○與丙○○自進入雲林縣虎尾鎮○○路313號「全虹通
        信行」後至離開為止，其中多有不自然之動作。在被告
        黃健源將行動電話拿起緊握手中時，依照被告丙○○或
        站或坐之角度，應可見被告黃健源此一舉動，且在被告
        黃健源正準備下手行竊之際，被告3人有不自然之靠攏
        ，被告戊○○更傾身在行動電話展示櫃臺上，顯然係在
        為被告黃健源製造機會，況以被告戊○○向被告黃健源
        靠攏後側身所站立之位置，及被告3人彼此間僅距離約
        一般人1至2步之距離，應均可看到對方，是以，被告黃
        健源竊取行動電話之舉動，被告戊○○及丙○○應曾親
        眼目睹。此外，在被告黃健源將行動電話放進口袋後，
        被告戊○○旋離開原所處之位置，並稍微回頭看被告黃
        健源，隨後立即將頭轉回朝向其他方向，似乎意有所指
        。另在被告黃健源將行動電話放進口袋後不久，被告黃
        健源即突然離開，並僅輕拍被告戊○○肩膀，並未與之
        交談，則原本欲購買行動電話之目的是否已達成，似乎
        並未提及，而被告黃健源一走出通信行後，即立刻發動
        機車，中間均毫無停留，見到被告戊○○走出通信行後
        ，遂立刻將機車騎走，也沒有等被告丙○○，另被告丙○○在被告黃健源與戊○○均離開後，卻仍留在通信行
        內，直至被告黃健源與戊○○騎乘機車離去後，方步出
        店外，感覺像是在引開被害人乙○○之注意，以掩護被
        告黃健源與戊○○順利將竊得之行動電話取走。
      (三)依被害人乙○○於偵查中指訴情節，可知「全虹通信行
        」所販賣之墨水匣，係放置於被告黃健源選購行動電話
        之櫃臺正後方，且該墨水匣置放之處尚稱明顯，只要是
        面對被告黃健源所處之櫃臺往內看，皆可清楚看到。從
        而，被告丙○○辯稱係因店員提及後，方知該店亦有販
        售墨水匣一事，顯屬捏造。
      (四)綜上所述，被告戊○○、丙○○及黃健源3人間若非已
        具有共同竊盜之犯意聯絡，其3人何須就當天係如何會
        面及當天為何會前往「全虹通信行」等節均有所隱瞞，
        致所述相互齟齬，可知，被告黃健源、戊○○及丙○○
        3 人在到達「全虹通信行」前，確已具有共同竊盜之犯
        意聯絡及行為分擔，方會先由被告黃健源假藉選購行動
        電話，待被害人乙○○出示行動電話供被告黃健源挑選
        後，被告丙○○再以欲購買該店內之墨水匣為由，轉移
        被害人乙○○對所出示與被告黃健源選購之行動電話之
        注意力，替被告黃健源製造行竊之機會，使被告黃健源
    　　得以順利竊取該行動電話。被告黃健源稱以被告戊○○
        及丙○○對於竊取行動電話一事均不知情云云，尚不足
        為有利於被告戊○○及丙○○之認定，
三、論罪科刑之理由：
    一查螺絲起子係鐵製物品，且螺絲起子足以將窗戶上橡膠撬
      下，足見質地堅硬，若持之攻擊人，客觀上足以危害他人
      生命、身體安全，顯屬具有危險性之兇器，先予敘明。
    二核被告戊○○所為（僅關於構成犯罪事實二部分），係犯
      刑法第321條第1項第4款之結夥三人以上竊盜罪。
    三被告丙○○所為關於構成犯罪事實二部分，核係犯刑法第
      321條第1項第4款之結夥三人以上竊盜罪；關於構成犯罪
      事實四部分，核係犯刑法第320條第1項之普通竊盜罪；關
      於構成犯罪事實四部分，核係犯刑法第321條第1項第3款
      之攜帶兇器竊盜罪。關於構成犯罪事實五附表一編號一部
      分，係犯刑法第321條第1項第2款之踰越牆垣之竊盜罪；
      關於構成犯罪事實五附表三編號二部分，係犯刑法第321
      條第1項第3款之攜帶毀凶器之竊盜罪；關於構成犯罪事實
      五附表四部分，係犯刑法第321條第1項第1、2、3款之夜
      間侵入住宅、毀越安全設備暨攜帶凶器之加重竊盜罪；關
      於構成犯罪事實五附表五部分，係犯刑法第321條第1項第
      2、3款之毀越門扇暨攜帶凶器之加重竊盜罪；關於構成犯
      罪事實五附表一編號二、三、四及附表二、附表三編號一
      部分，係犯刑法第320條第1項之竊盜罪；又臺灣雲林地方
      法院檢察署94年度偵字第727號併案意旨雖認被告丙○○
      就構成犯罪事實三部分，係「持用客觀上可為兇器使用之
      不詳工具破壞丁○○加裝腳踏車上之大鎖後，竊得該腳踏
      車」，而認被告丙○○此部分所為係犯刑法第321條第1項
      第3款之攜帶兇器竊盜及同法第354條之毀損罪，然此部分
      犯罪事實業據公訴檢察官當庭減縮，並變更適用法條為刑
      法第320條第1項，本院自得據此審理，無庸變更起訴法條
      。
    四檢察官雖僅起訴被告丙○○於93年8月19日竊盜之犯罪事
      實，惟原審移送併辦（94年度偵字第727、906、1157、
      1300號）部分，及移送本院併辦審理（94年度偵字第3862
      號、94年度偵字第4052號、94年度偵字第2704號、94 年
      度偵字第2910號、94年度偵字第3389號、94年度偵字第
      3476號）部分既與起訴部分具有連續犯之裁判上一罪關係
      ，並經公訴檢察官當庭擴張犯罪事實，自應為起訴效力所
      及，應併予審判。
    五公訴人雖未於臺灣雲林地方法院檢察署94年度偵字第1300
      號併案意旨書犯罪事實欄內記載「由丙○○先隨手拾起地
      上之石頭，將該國小校長室北面窗戶玻璃敲破1個小洞，
      再自地上隨手拾起客觀上足以危害他人生命、身體安全而
      可供兇器使用之一字型螺絲起子，將窗戶上之橡膠撬下來
      ，旋將窗戶上玻璃逐片取下，以此方式將校長室北面窗戶
      破壞後」部分，而認被告黃健源與丙○○所為關於構成犯
      罪事實四部分僅係犯刑法第320條第1項之普通竊盜罪，尚
      有未洽，惟被告黃健源與丙○○此部分犯行與經起訴部分
      既具有連續犯之裁判上一罪關係，而為起訴效力所及，復
      經公訴檢察官當庭更正此部分之犯罪事實如前所述並更正
      起訴法條，本院自得併予審理，並以公訴檢察官當庭更正
      後之犯罪事實及所犯法條為據，附此敘明。
    六被告丙○○與被告黃健源、戊○○之間就構成犯罪事實二
      部分，被告丙○○與被告黃健源之間就構成犯罪事實四部
      分，被告丙○○與施添源就前開構成犯罪事實五部分附表
      二犯行，被告丙○○與陳俊源就前開構成犯罪事實五部分
      附表三犯行，被告丙○○與黃玉昌就前開構成犯罪事實五
      部分附表二犯行，被告丙○○與綽號「阿岳」之成年男子
      就前開構成犯罪事實五部分附表五犯行，被告丙○○與張
      宏嘉就前開構成犯罪事實七即94年度偵字第4052號部分犯
      行，均有犯意聯絡及行為分擔，均論以共同正犯。
    七被告丙○○與被告黃健源，被告丙○○與陳俊源，被告丙○○與張宏嘉先後多次竊盜之犯行，均時間緊接，犯罪構
      成要件相同，顯係基於概括犯意反覆為之，均為連續犯，
      均應依刑法第56條規定，論以一罪，被告丙○○並論以情
      節較重之刑法第321條第1項第1、2、3、4款連續結夥三人
      以上，攜帶兇器，毀越門扇、牆垣及其他安全設備，於夜
      間侵入住宅竊盜罪，並加重其刑。
    八被告丙○○前曾於83年間因違反肅清煙毒條例等案件，經
      臺灣雲林地方法院於83年10月19日，以83年度訴字第520
      號判處有期徒刑2年4月、8月，應執行有期徒刑2年10 月
      ，並於83年11月7日確定，接續之前所犯之麻醉藥品管理
      條例案件執行，於87年8月7日縮短刑期假釋出監，甫於91
      年11月24日假釋期滿未經撤銷，以已執行完畢論，有臺灣
      高等法院被告前案紀錄表1份在卷可參，其於前開有期徒
      刑執行完畢後5年內再犯本件有期徒刑以上之罪，為累犯
      ，應依刑法第47條規定，遞加重其刑。
四、原審以被告丙○○罪證明確，予以論罪科刑，固非無見。然
    查，公訴人雖僅就被告丙○○犯罪事實一二三四之犯罪行為
    起訴，惟被告丙○○於原審判決前之犯罪事實五六七部分未
    於起訴書中敘及，但連續犯為裁判上一罪，檢察官就犯罪事
    實一部起訴，依刑事訴訟法第267條規定，其效力及於全部
    ，法院自應一併審理。原審未及審酌，尚有未洽。檢察官上
    訴執此指摘原判決就被告丙○○部分不當，為有理由，自應
    就被告丙○○部分予以撤銷改判。爰審酌被告丙○○就構成
    犯罪事實均除二部分外均坦認犯行，犯後態度良好，又其僅
    國中肄業，教育程度也不高，現無業，尚有就讀國中一年級
    之子女待扶養，及被告年輕力壯，竟好逸惡勞，竊取他人財
    物圖利，造成被害人損失等一切情狀，量處如主文所示之刑
    。另原審以被告戊○○罪證明確，因予適用刑法第28條、第
    321條第1項第4款，並審酌被告戊○○矢口否認犯行，犯後
    態度不佳，然其僅國中畢業，教育程度亦不高，從事賣檳榔
    工作，收入不固定，與被告黃健源共育有2子，量處被告戊○○結夥三人以上竊盜，處有期徒刑捌月，本院經核原判決
    就被告戊○○部分認事用法俱無不合，量刑亦稱妥適，被告
    戊○○上訴意旨，猶執前詞，否認犯罪，指摘原判決不當，
    並無可取，為無理由，原判決關於被告戊○○部分應予駁回
    。另扣案之附表四丙○○持客觀上足對人身安全產生危害之
    凶器螺絲起子一把，為被告丙○○所有，依法宣告沒收。
據上論結，應依刑事訴訟法第368條、第369條第一項前段、第
364條、第299條第1項前段、刑法第28條、第321條第1項第1、2
、3、4款、第56條、第47條、第38條第1項第2款，判決如主文。
本案經檢察官劉得鉦到庭執行職務。
中　　華　　民　　國　　94　　年　　11　　月　　22　　日
                  刑事第六庭    審判長法　官  蔡崇義
                                      法　官  董武全
                                      法　官  侯明正
以上正本證明與原本無異。
不得上訴。
　　　　　　　　　　　　　　　　　　　書記官  李育儒
中　　華　　民　　國　　94　　年　　11　　月　　24　　日
附錄法條：
中華民國刑法第321 條：
犯竊盜罪而有左列情形之一者，處六月以上、五年以下有期徒刑
：
一於夜間侵入住宅或有人居住之建築物、船艦或隱匿其內而犯之
  者。
二毀越門扇、牆垣或其他安全設備而犯之者。
三攜帶兇器而犯之者。
四結夥三人以上而犯之者。
五乘火災、水災或其他災害之際而犯之者。
六在車站或埠頭而犯之者。
前項之未遂犯罰之。
附表一：（94年度偵字第2704號、94年度偵字第2910號、94年度
偵字第3389號、94年度偵字第3476號。）行為人：丙○○
┌──┬────┬─────┬───┬─────┬───────────┐
│編號│時間　　│地點　　　│被害人│竊取財物　│竊盜方法　　　　　　　│
├──┼────┼─────┼───┼─────┼───────────┤
│一　│九十四年│雲林縣虎尾│吳美英│攝影機一台│丙○○踰越該公司牆垣，│
│　　│五月十六│鎮廉使里文│　　　│　　　　  │進入公司內竊取攝影機一│
│　　│日凌晨二│科路1210號│　　　│          │台得手，嗣將之變賣款項│
│　　│時許    │「新昇汽車│　　　│          │花用。                │
│　　│　　    │股份有限公│　　　│          │　　　                │
│    │　      │司」      │      │          │　　　　　　　　　　　│
├──┼────┼─────┼───┼─────┼───────────┤
│二　│九十四年│雲林縣虎尾│徐金生│無牌照哈雷│丙○○許於雲林縣虎尾鎮│
│　　│六月六日│鎮「立仁世│　　　│機車一部  │立仁世家大樓騎樓竊取徐│
│　　│或七日凌│家」大樓騎│　　　│　　　　　│ 金生所有哈雷機車一部 │
│　　│晨一時許│樓        │　　　│          │，嗣因該機車汽油耗盡，│
│    │　      │　　　　  │      │          │遂將之停放在雲林縣虎尾│
│    │        │          │      │          │鎮○○○道路路旁（迄今│
│    │        │          │      │          │未尋回）              │
├──┼────┼─────┼───┼─────┼───────────┤
│三　│九十四年│雲林縣虎尾│陳怡慧│電動腳踏車│丙○○於雲林縣虎尾鎮穎│
│　　│六月二十│鎮穎川里頂│　　　│一部（價值│川里頂湳五八之六號一○│
│　　│八日清晨│湳五八之六│　　　│一萬八千元│八室前竊取陳怡慧所有電│
│　　│一時二十│號一○八室│　　　│）        │動腳踏車，嗣因該電動腳│
│    │一分許  │前        │      │　        │踏車電源耗盡，遂將之棄│
│    │　      │　　　　  │      │　　　　　│置在雲林縣虎尾鎮下溪里│
│    │        │          │      │          │附近，其後陳怡慧在該處│
│    │        │          │      │          │尋獲前開電動腳踏車    │
├──┼────┼─────┼───┼─────┼───────────┤
│四　│九十四年│雲林縣斗六│李春福│電動腳踏車│丙○○徒手竊取其所有電│
│　　│六月三十│市長平里中│　　　│一部（價值│動腳踏車，嗣因該電動腳│
│　　│日晚間某│潭路一之十│　　　│一萬五千元│踏車電源耗盡，遂將之棄│
│　　│時許    │八號李春福│　　　│）        │置在雲林縣虎尾鎮惠來里│
│    │　      │住處前    │      │　　      │火葬場路旁            │
└──┴────┴─────┴───┴─────┴───────────┘
附表二：
行為人：丙○○、施添源
┌──┬────┬─────┬───┬─────┬───────────┐
│編號│時間　　│地點　　　│被害人│竊取財物　│竊盜方法　　　　　　　│
├──┼────┼─────┼───┼─────┼───────────┤
│一　│九十四年│雲林縣虎尾│張景山│電腦主機一│施添源與丙○○共同進入│
│　　│四月二十│鎮東仁里弘│　　　│台、印章十│住處內（侵入住宅部分，│
│　　│二日上午│道路九一號│　　　│餘枚　　　│未據告訴），徒手竊取電│
│　　│十時許　│住處（未上│　　　│　　　　　│腦主機一台及印章十餘枚│
│　　│　　　　│鎖）　　　│　　　│　　　　　│得手。嗣二人將該電腦主│
│　　│　　　　│　　　　　│　　　│　　　　　│機變賣款項朋分花用。　│
└──┴────┴─────┴───┴─────┴───────────┘
附表三：
行為人：丙○○、陳俊源
┌──┬────┬─────┬───┬─────┬───────────┐
│編號│時間　　│地點　　　│被害人│竊取財物　│竊盜方法　　　　　　　│
├──┼────┼─────┼───┼─────┼───────────┤
│一　│九十四年│雲林縣虎尾│不詳　│電動腳踏車│由陳俊源在場把風，推由│
│　　│五月十三│鎮○○路一│　　　│一部　　　│丙○○徒手將電動腳踏車│
│　　│日下午三│段四九五號│　　　│　　　　　│牽走而竊取之。嗣二人將│
│　　│時許　　│郵局旁　　│　　　│　　　　　│該電動腳踏車變賣款項朋│
│　　│　　　　│　　　　　│　　　│　　　　　│分花用。　　　　　　　│
├──┼────┼─────┼───┼─────┼───────────┤
│二　│九十四年│雲林縣虎尾│翁秀雀│電動腳踏車│由陳俊源在場把風，推由│
│　　│五月二十│鎮○○路一│　　　│一部（價值│丙○○持客觀上足對人身│
│　　│二日晚間│八五號住處│　　　│一萬三千元│安全產生危害之不詳凶器│
│　　│六時許　│前　　　　│　　　│）　　　　│，破壞電動腳踏車後輪之│
│　　│　　　　│　　　　　│　　　│　　　　　│鎖鍊後，將之牽出而竊取│
│　　│　　　　│　　　　　│　　　│　　　　　│得手。嗣二人將該電動腳│
│　　│　　　　│　　　　　│　　　│　　　　　│踏車一部變賣款項朋分花│
│　　│　　　　│　　　　　│　　　│　　　　　│用　　　　　　　　　　│
└──┴────┴─────┴───┴─────┴───────────┘
附表四：
行為人：丙○○、黃玉昌
┌──┬────┬─────┬───┬─────┬───────────┐
│編號│時間　　│地點　　　│被害人│竊取財物　│竊盜方法　　　　　　　│
├──┼────┼─────┼───┼─────┼───────────┤
│一　│九十四年│雲林縣虎尾│王正輝│彌勒佛像一│由黃玉昌在場把風，推由│
│　　│七月十七│鎮東仁里林│　　　│尊        │丙○○持客觀上足對人身│
│　　│日晚間九│森路一段二│　　　│　　　    │安全產生危害之凶器螺絲│
│　　│時五十分│一五號王正│　　　│　　　　　│起子一把破壞該住處之門│
│　　│許      │輝住處    │　　　│　　　　　│鎖後，侵入屋內竊取彌勒│
│　　│　      │          │　　　│　　　　　│佛像一尊得手，嗣丙○○│
│    │　　　　│          │      │          │與黃玉昌正欲駕駛車牌號│
│    │　　　　│　　　    │      │          │碼V6-9366號自小客車去 │
│    │        │　　　　　│      │          │之際，適為王正輝返家發│
│    │        │          │      │          │現阻攔，丙○○見狀旋懇│
│    │        │          │      │          │求王正輝切勿報案，並將│
│    │        │          │      │          │前開彌勒佛像一尊放回原│
│    │        │          │      │          │處，惟丙○○仍趁機逃離│
│    │        │          │      │          │現場，嗣王正輝報警逮捕│
│    │        │          │      │          │黃玉昌，並在自小客車內│
│    │        │          │      │          │扣獲丙○○所有螺絲起子│
│    │        │          │      │          │一把。                │
└──┴────┴─────┴───┴─────┴───────────┘
附表五：
行為人：丙○○、綽號「阿岳」之成年男子
┌──┬────┬─────┬───┬─────┬───────────┐
│編號│時間　　│地點　　　│被害人│竊取財物　│竊盜方法　　　　　　　│
├──┼────┼─────┼───┼─────┼───────────┤
│一　│九十四年│雲林縣斗南│李順從│電腦一組、│丙○○與綽號「阿岳」之│
│　　│六月三十│鎮○○○路│　　　│錄放影機一│成年男子共同以不詳方式│
│　　│日晚間某│五八號「海│　　　│部、監視器│破壞鐵窗，侵入該處竊取│
│　　│時      │翔聯誼會（│　　　│主機一台、│李順從所有電腦一組、錄│
│　　│　      │賽鴿協會）│　　　│茶葉十餘包│放影機一部、監視器主機│
│    │        │          │      │、釣魚竿三│一台、茶葉十餘包、釣魚│
│    │        │          │      │支、麥克風│竿三支、麥克風擴大器一│
│    │        │　　　    │      │擴大器一台│台等物得手，嗣由「阿岳│
│    │        │　　　　　│      │等物      │」取走該等物品（迄今仍│
│    │        │          │      │　　　    │未尋獲）              │
└──┴────┴─────┴───┴─────┴───────────┘
附表六：94年度偵字第3862號。行為人：丙○○
┌──┬────┬─────┬───┬─────┬───────────┐
│編號│時間　　│地點　　　│被害人│竊取財物　│竊盜方法　　　　　　　│
├──┼────┼─────┼───┼─────┼───────────┤
│一　│九十四年│雲林縣斗六│吳俊瑩│小型無牌照│丙○○徒手將該部小型機│
│　　│六月二十│市○○路吳│　　　│機車一部（│車牽走而竊取之，嗣因該│
│　　│日凌晨二│俊瑩經營之│　　　│價值新臺幣│部小型機車汽油耗盡，遂│
│　　│時許　　│檳榔攤　　│　　　│二萬五千元│將之棄置在不詳路旁（迄│
│　　│　　　　│　　　　　│　　　│）　　　　│今仍未尋回）。　　　　│
├──┼────┼─────┼───┼─────┼───────────┤
│二　│九十四年│雲林縣斗南│張家豪│同上（價值│同上。　　　　　　　　│
│　　│六月二十│鎮小東里大│　　　│三萬元）　│　　　　　　　　　　　│
│　　│八日凌晨│同路五九四│　　　│　　　　　│　　　　　　　　　　　│
│　　│一時許　│號　　　　│　　　│　　　　　│　　　　　　　　　　　│
├──┼────┼─────┼───┼─────┼───────────┤
│三　│九十四年│雲林縣斗南│陳沈幼│電動腳踏車│同上。　　　　　　　　│
│　　│七月十日│鎮新光里正│　　　│一部（價值│　　　　　　　　　　　│
│　　│晚間七時│福路二十號│　　　│一萬六千五│　　　　　　　　　　　│
│　　│許　　　│前　　　　│　　　│百元）　　│　　　　　　　　　　　│
└──┴────┴─────┴───┴─────┴───────────┘
附表七：94年度偵字第4052號。行為人：張宏嘉、丙○○
┌──┬────┬─────┬───┬─────┬───────────┐
│編號│時間　　│地點　　　│被害人│竊取財物　│竊盜方法　　　　　　　│
├──┼────┼─────┼───┼─────┼───────────┤
│一　│九十三年│雲林縣虎尾│張秀紀│全民健保卡│張宏嘉、丙○○二人進入│
│　　│八月中旬│鎮若瑟醫院│　　　│、郵局存摺│若瑟醫院，共同竊取張秀│
│　　│某日　　│四樓　　　│　　　│、斗南鎮農│紀所有之財物。　　　　│
│　　│　　　　│　　　　　│　　　│會存摺、金│　　　　　　　　　　　│
│　　│　　　　│　　　　　│　　　│融卡等各一│　　　　　　　　　　　│
│　　│　　　　│　　　　　│　　　│張　　　　│　　　　　　　　　　　│
├──┼────┼─────┼───┼─────┼───────────┤
│二　│九十三年│雲林縣二崙│楊廖蔭│全民健保卡│張宏嘉、丙○○二人侵入│
│　　│九月十八│鄉三和村三│　　　│、身分證等│楊廖蔭住處（侵入住宅部│
│　　│日某時　│塊厝五八號│　　　│各一張、新│分，未據告訴），共同竊│
│　　│　　　　│之二住宅　│　　　│臺幣二萬元│取楊廖蔭所有之財物。　│
├──┼────┼─────┼───┼─────┼───────────┤
│三　│九十三年│雲林縣崙背│許惠美│全民健保卡│張宏嘉、丙○○二人侵入│
│　　│九月間某│鄉草湖村草│　　　│、農地副本│許惠美住處（侵入住宅部│
│　　│日　　　│湖三六號住│　　　│等各一張　│分，未據告訴），共同竊│
│　　│　　　　│宅　　　　│　　　│　　　　　│取許惠美所有之財物。　│
├──┼────┼─────┼───┼─────┼───────────┤
│四　│九十三年│雲林縣土庫│莊智閎│皮包一只、│張宏嘉、丙○○二人在台│
│　　│十月十六│鎮台西客運│　　　│全民健保卡│西客運公車上，共同竊取│
│　　│日某時　│公車上　　│　　　│一張、現金│莊智閎所有之財物。　　│
│　　│　　　　│　　　　　│　　　│三百元　　│　　　　　　　　　　　│
├──┼────┼─────┼───┼─────┼───────────┤
│五　│九十三年│張世昌停放│張世昌│皮包一只、│張宏嘉、丙○○二人進入│
│　　│十月三十│在雲林縣褒│　　　│全民健保卡│車牌號碼ＨＶ—六九三六│
│　　│一日某時│忠鄉潮厝村│　　　│身份證、郵│號自小客車內，共同竊取│
│　　│　　　　│某產業道路│　　　│局提款卡等│張世昌所有之財物。　　│
│　　│　　　　│之車牌號碼│　　　│各一張　　│　　　　　　　　　　　│
│　　│　　　　│ＨＶ—六九│　　　│　　　　　│　　　　　　　　　　　│
│　　│　　　　│三六號自小│　　　│　　　　　│　　　　　　　　　　　│
│　　│　　　　│客車內　　│　　　│　　　　　│　　　　　　　　　　　│
└──┴────┴─────┴───┴─────┴───────────┘
